Inventaris van de archieven van de Stichting Examens Algemene Ontwikkeling, 1952-1979
Nationaal Archief, Den Haag
Stichting Examens Algemene Ontwikkeling
1952-1979
I27578
0.10 meter; 10 inventarisnummers.
Normale geschreven, getypte en gedrukte documenten, geen bijzondere handschriften.
Nationaal Archief, Den Haag
Commissie tot afneming van Examens Algemene Ontwikkeling
Het archief van de Commissie tot afneming van Examens Algemene Ontwikkeling en de Stichting Examens Algemene Ontwikkeling (1952-1979) bestaat uit verslagen, correspondentie, notulen en statuten.
Archiefvorming
Geschiedenis van het archiefbeheer
De verwerving van het archief
Het archief is door schenking verworven.
2.19
Aanwijzingen voor de gebruiker
Openbaarheidsbeperkingen
Deels openbaar, deels beperkt openbaar (A). Raadpleging inventarisnummer 2 na toestemming van de directeur Nationaal Archief (beperkende bepaling in akte geeft geen einddatum).
Materiële beperkingen
Aanvraaginstructie
Openbare archiefstukken kunnen online worden aangevraagd en gereserveerd. U kunt dit ook via de terminals in de studiezaal van het Nationaal Archief doen. Om te kunnen reserveren dient u de volgende stappen te volgen:
U maakt een profiel aan op www.gahetna.nl, en logt vervolgens in
Via de archiefinventaris (alleen de beschrijvingen met rode nummers) selecteert u het gewenste archiefstuk door op de knop 'Reserveren' te klikken
In het volgende scherm geeft u aan op welke dag u het archiefstuk wilt inzien
Indien u zich bevindt in de studiezaal en een tafelnummer heeft ontvangen kunt u dit nummer vermelden. Als u geen tafelnummer heeft kunt u tafelnummer 777 laten staan
Vervolgens bevestigt u uw reservering door deze te versturen.
Verwant materiaal
Beschikbaarheid van kopieën
Beschrijving van de series en archiefbestanddelen
- Ingekomen verslagen en brochures van de Stichting Inspectie van het Schriftelijk Onderwijs I.S.O., 1952-1958; 1; 1 omslag
- Cijferlijsten van geëxamineerden voor een diploma Algemene Ontwikkeling over de jaren 1952-1963, met staten en een stamboeklijst van uitgereikte diploma's over de jaren 1954-1957, 2; 1 omslag
  Niet openbaar voor 2020
- Correspondentie van het secretariaat., 1953-1964; 3-4; 2 omslagen
  - Namens de Commissie tot Afneming van Examens "Algemene Ontwikkeling". 1953-1956, 3
  - Namens de Stichting Examens Algemene Ontwikkeling. 1957-1964, 4
- Notulen van bijeenkomsten van de Commissie tot Afneming van Examens "Algemene Ontwikkeling" en van de Raad van Beheer van de Stichting Examens Algemene Ontwikkeling., 1953-1960; 5; 1 omslag
- Examenopgaven taal en rekenen, met instructies inzake de puntenwaardering., 1956-1963; 6; 1 omslag
- Statuten van de Stichting Examens Algemene Ontwikkeling, met examenopogram en -reglement. Grossen en concepten., 1957; 7; 1 omslag
- Kasboek van de Stichting., 1957-1965; 8; 1 deel
- Modellen van uitgereikte diploma's met een cijferlijst., 9; 3 stukken
  Een exemplaar is ingevuld en niet afgehaald, de overige door doorhaling ongeldig gemaakt.
- Stukken betreffende de ontbinding van de stichting., Juli-oktober 1979; 10; 1 omslag